臺灣彰化地方法院民事裁定  100年度監字第169號
聲  請  人  梁莊選
上列聲請人聲請許可監護人行為事件，本院裁定如下：
    主  文
准聲請人處分受監護人黃雲程繼承其父黃榮朻之遺產，並就其所
得遺產分配如遺產分割協議書所示。
聲請程序費用新台幣壹仟元由聲請人負擔。
    理  由
一、本件聲請意旨略以：受監護人黃雲程（男，民國○○年○月○○
    日生，身分證統一編號：Ｚ000000000號）於民國（下同）94
    年11月16日起因罹患頭部外傷併左側顱內出血，雖延醫診治
    但不見起色，甚至已達無法處理自己事務之程度，為此，爰
    依法向本院聲請宣告黃雲程為禁治產人。又受監護人之父親
    黃榮朻於100年1月26日死亡遺有財產，被繼承人黃榮朻之配
    偶黃張務於92年10月1日死亡，遺有三男四女，其中四名女
    兒均不參予分配財產，而由三名兒子各取得三分之一，詳如
    遺產分割協議書。而受監護人黃雲程為解決其生活、醫護所
    需，爰依法請求貴院裁定准予處分受監護人之財產等語。
二、按監護人對於受監護人之財產，非為受監護人之利益，不得
    使用、代為或同意處分。監護人為下列行為，非經法院許可
    ，不生效力：一、代理受監護人購置或處分不動產。二、代
    理受監護人，就供其居住之建築物或其基地出租、供他人使
    用或終止租賃，民法第1101條第1、2項分別定有明文。又民
    法親屬編施行前所設置之監護人，其權利義務自施行之日起
    ，適用民法親屬編之規定。其有修正者，適用修正後之規定
    ，民法親屬編施行法第14條亦有明文。
三、經查：本件聲請人主張相對人（即受監護人）黃雲程為聲請
    人之配偶，業經本院以95年度禁字第31號裁定宣告為受監護
    之人，而聲請人為其法定監護人，並有彰化縣政府社會工作
    員謝芷琳為其會同開具財產清冊之人等情，業據聲請人提出
    戶籍謄本六件、受監護人財產清冊、95年度禁字第31號裁定
    影本、財政部台灣省中區國稅局遺產稅免稅證明書影本、繼
    承系統表及遺產分割協議書本院等件為證，並經本院調取95
    年度禁字第31號禁治產事件卷宗核閱無訛，堪信屬實。又相
    對人既因心神耗弱經宣告為受監護之人，而因相對人繼承其
    父黃榮朻遺產，並就其繼承遺產分割，且為解決相對人之生
    活醫護所需，且觀諸附表所示分割方式，均由受監護人依應
    繼分比例取得三分之一持分，故依上開分割協議內容對於受
    監護人並無不利，尚符合相對人利益；從而，聲請人聲請將
    受監護人所繼承其父之遺產予以處分，並就遺產協議書進行
    分配，對受監護人並無不利之情形，故聲請人聲請准予處分
    系爭遺產如遺產分割協書所示為有理由，應予准許，爰裁定
    如主文所示。
四、依非訟事件法第21條第1項、民法第1103條，裁定如主文。
中    華    民    國   100    年    11    月    29    日
                        臺灣彰化地方法院家事法庭
                              法    官  謝仁棠
以上正本係照原本作成。
如不服本裁定應於送達後10日內向本院提出抗告狀，並繳納抗告
費新台幣1,000元。
中    華    民    國   100    年    11    月    29    日
                              書 記 官  陳如玲